# 请教陈版主！租赁直线法形成的长期应收款适用IFRS9 预期信用减值吗

提问人：Shirleywang 时间：2019-12-18 08:05:21
请教陈版主，租赁收入按直线法调整形成的长期应收款适用 IFRS9 预期信用减值吗？IFRS9 中说明租赁应收款应始终按照相当于整个存续期预期信用损失的金额计量损失准备，这里不是很理解。而且这个长期应收款本来就是调整出来的，实际上并不存在有无法收回的风险，还需要 IFRS 9按预期信用损失计提减值吗？多谢多谢！

回答人：chenyiwei
租赁应收款也属于信 CAS 22第八章金融资产减值规定的适用范围。但由于这部分调整出来的租赁应收款尚未到约定的支付日期，也就是不存在逾期问题，除非有明确证据表明承租人的偿债能力已明显恶化或者有恶化迹象，一般无需计提大额的减值准备。